臺灣臺北地方法院刑事判決　　　　　　100年度侵易字第190號
公　訴　人　臺灣臺北地方法院檢察署檢察官
被　　　告　何浩緯
上列被告因性騷擾防治法案件，經檢察官提起公訴（100年度偵
字第5876號），本院判決如下：
    主  文
何浩緯意圖性騷擾，乘人不及抗拒而為觸摸其身體隱私處之行為
，處有期徒刑伍月，如易科罰金，以新臺幣壹仟元折算壹日。
    事  實
一、何浩緯於民國99年10月20日下午13時至15時40分間之某時，
    在臺北市○○區○○路28號建國大樓8樓高點教育出版集團
    804號自修教室內，與代號3307HV9912號成年女子（真實姓
    名年籍詳卷，下稱A女）比鄰而坐，何浩緯見坐在其右側之A
    女趴在課桌上小憩，竟意圖性騷擾，乘A女不及抗拒之際，
    以右手隔著A女長褲觸摸A女左大腿內側1下，迅即縮回其手
    ，使A女感覺被冒犯而受驚嚇，然A女因害怕倘當場聲張，反
    可能致己陷於不利之處，而僅將頭轉向右側繼續趴著休息，
    何浩緯見狀竟又伸出其右手，隔著A女長褲，觸摸A女胯下陰
    阜（位於恥骨聯合上方的脂肪墊）1下，接續為觸摸A女身體
    隱私處之行為得逞後，迅即縮回其手，以此方式損害A女之
    人格尊嚴，使A女心生畏怖並感受被人冒犯之意，並立即驚
    醒起身。
二、案經A女訴由臺灣臺北地方法院檢察署檢察官偵查起訴。
    理  由
一、程序方面：
    按被告以外之人於審判外之言詞或書面陳述，除法律有規定
    者外，不得作為證據，刑事訴訟法第159條第1項固定有明文
    。惟被告以外之人於審判外之陳述，雖不符合同法第159條
    之1至第159條之4之規定，而經當事人於審判程序同意作為
    證據，法院審酌該言詞陳述或書面陳述作成時之情況，認為
    適當者，亦得為證據。又當事人、代理人或辯護人於法院調
    查證據時，知有第159條第1項不得為證據之情形，而未於言
    詞辯論終結前聲明異議者，視為有前項之同意。刑事訴訟法
    第159條之5定有明文。經查，本件證人A女、楊雅婷於偵查
    中之證述，雖均屬被告以外之人於審判外之陳述，惟檢察官
    及被告何浩緯於本院審理時，就上開證據均表示對其證據能
    力無意見，並均同意作為本件證據，且迄本件言詞辯論終結
    前均未聲明異議，本院審酌該等陳述作成時之狀況，均無顯
    不可信之情事，認均具證據能力，均得作為本件認定事實之
    證據。
二、認定犯罪事實所憑證據及理由：
    上揭犯罪事實，業據被告於本院審理時坦承不諱，並據證人
    即告訴人A女於偵查中證述綦詳，且經證人即目擊者楊雅婷
    於檢察官訊問時具結證述：我看到被告的手有點顫抖地移動
    到告訴人大腿上方，還沒有觸到，因為我剛好側身，被告轉
    頭瞄我一眼，就馬上把手縮回去，我有點起疑，所以我稍微
    轉頭觀察，不到1分鐘，我看到被告又做兩次同樣的動作，
    把右手放到告訴人的左大腿上方，其中1次有碰到告訴人的
    腿，告訴人有點驚嚇到，我以為告訴人會醒來，但她只是轉
    向我這邊繼續睡，這時我已經在寫紙條，準備如果被告繼續
    動作，我就要叫告訴人起來，告訴人將頭偏向我之後大約1
    、2分鐘，被告又將手伸到告訴人大腿及大腿的中間，靠近
    私處，好像快碰到又趕快縮回去，隔不到1分鐘，被告又把
    手伸過去，這次有碰到告訴人大腿及私密處中間，這時告訴
    人就醒來了，我就將紙條拿給告訴人看，紙條內容是詢問告
    訴人，坐在其左側之被告是否是她男友，被告有要碰她，告
    訴人看到紙條後，表情有點嚇到，所以我們就到外面去談，
    但被告也跟過來，所以我們先到女生廁所，我確認被告不是
    告訴人男朋友，我詢問告訴人有無感覺有人在碰她，告訴人
    說有感覺到，但以為是自己太累了，是最後一次感覺很明顯
    ，所以她才醒來，被告一直等在廁所外面，我們走出來後，
    被告對我們表示他可以對剛才行為作解釋，之後我就先回教
    室，被告總共碰了告訴人2次，1次碰到告訴人左大腿正上方
    ，1次碰到告訴人私密處，過程中，被告的手都一直顫抖等
    情明確（見100年度偵字第5876號偵查卷第8至9頁），並有
    上揭高點出版教育集團建國大樓8樓804號教室現場照片7幀
    （同上偵查卷第14至17頁）、走廊監視器錄影畫面翻拍照片
    16幀（見99年度他字第11533號偵查卷第9至16頁）附卷可稽
    。足認被告上開任意性自白核與事實相符，堪予採信。綜上
    ，本件事證明確，被告所為犯行洵堪認，應依法論科。
三、論罪科刑理由：
  (一)按性騷擾防治法第2條就性騷擾為定義，規定：「本法所稱
    性騷擾，係指性侵害犯罪以外，對他人實施違反其意願而與
    性或性別有關之行為，且有下列情形之一者：一、以該他人
    順服或拒絕該行為，作為其獲得、喪失或減損與工作、教育
    、訓練、服務、計畫、活動有關權益之條件。二、以展示或
    播送文字、圖畫、聲音、影像或其他物品之方法，或以歧視
    、侮辱之言行或以他法，而有損害他人人格尊嚴，或造成使
    人心生畏怖、感受敵意或冒犯之情境或不當影響其工作、教
    育、訓練、服務、計畫、活動或正常生活之進行。」，而同
    法第25條則就特定之性騷擾為刑罰之規定：「意圖性騷擾、
    乘人不及抗拒而為親吻、擁抱或觸摸其臀部、胸部或其他身
    體隱私處之行為者，處2年以下有期徒刑、拘役或科或併科
    新臺幣10萬元以下罰金（第1項）。前項之罪，須告訴乃論
    （第二項）」，並參酌該法第1條第1項「為防治性騷擾及保
    護被害人之權益，特制訂本法」所揭示之立法意旨以觀，顯
    然社會習稱所謂襲胸（下體）、狼吻等性騷擾行為，並非立
    法者所謂之性侵害犯罪（關於性侵害犯罪之定義，參見性侵
    害犯罪防治法第3條規定），為加強性騷擾之防治及被害人
    之保護，故就現行刑法並未處罰而不具強制性之猥褻行為，
    另立性騷擾防治法上開規定加以規範。否則，上開「性騷擾
    」之猥褻行為手段莫不違背被害人主觀意願，如立法者本意
    認為已該當於刑法第224條之強制猥褻罪，何須另外列入性
    騷擾防治法規範？何況性騷擾防治法第25條第1項刑度又低
    於現行刑法第224條之規定，又如何加強對於被害人之保護
    及性騷擾之防治？是刑法第224條罪名之成立，顯然係以行
    為人猥褻手段具有強制性，足以壓抑被害人之主觀意願為要
    件，與性騷擾防治法第25條第1項之罪，行為人係以猥褻手
    段但不具強制性有別。本案被告係乘其與告訴人比鄰而坐，
    告訴人趴在課桌上小憩，利用告訴人未及反應、抗拒之際，
    而觸摸A女之左大腿及胯下陰阜等身體隱私處各1下，時間均
    甚為短暫，且其手段不具強制性，核其所為，係犯性騷擾防
    治法第25條第1項之意圖性騷擾，乘人不及抗拒而為觸摸其
    身體隱私處之行為罪。
  (二)被告基於同一犯意，利用同一犯罪機會接續觸摸告訴人之左
    大腿、胯下陰阜等身體隱私部位，侵害一個法益，應為接續
    犯，屬於單純一罪。
  (三)爰審酌被告為逞一己私慾，竟在公共場所利用其與告訴人比
    鄰而坐、告訴人趴在桌上休息之機會，乘告訴人不及抗拒之
    際，以手觸摸告訴人之左大腿及胯下陰阜各1下，顯不尊重
    他人對於身體自主權利，對告訴人心理造成傷害，所為實無
    足取，惟念及其前未有任何前科，犯後於本院審理時坦承犯
    行，並已接受性別平等教育及心理輔導，尚有悔意等一切情
    狀，量處如主文所示之刑，並諭知易科罰折算標準。
據上論斷，應依刑事訴訟法第284條之1、第299條第1項前段，性
騷擾防治法第25條第1項，刑法第11條前段、第41條第1項前段，
判決如主文。
本案經檢察官林淑玲到庭執行職務
中    華    民    國   100    年    6     月    10    日
                        刑事第十二庭  法  官  陳慧萍
以上正本證明與原本無異。
如不服本判決應於收受送達後10日內向本院提出上訴書狀，並應
敘述具體理由；其未敘述上訴理由者，應於上訴期間屆滿後20日
內向本院補提理由書（均須按他造當事人之人數附繕本）「切勿
逕送上級法院」。
                                      書記官  黃慧怡
中    華    民    國   100    年    6     月    10    日
附錄本案論罪科刑法條：
性騷擾防治法第25條第1項
意圖性騷擾，乘人不及抗拒而為親吻、擁抱或觸摸其臀部、胸部
或其他身體隱私處之行為者，處2 年以下有期徒刑、拘役或科或
併科新臺幣10萬元以下罰金。